Inventaris van het archief van de Directie Materieel van de Koninklijke Marine en taakvoorganger, 1943-1990
Nationaal Archief, Den Haag
- Secretarie DMKM, A
  - Onroerende en roerende goederen, A.075 - 999
    - Voorwerpen, A.250 - 999
      - Voor de artilleristische bewapening, A.400 - 499
        - Vuurleiding (waaronder afstandmeters), A.438 - 466
          - Stukken betreffende het voorbereiden en uitvoeren van de aanschaf van een Geïntegreerd Informatieverwerkend Presentatie Systeem (GIPSY) ten behoeve van het vuurleidingsysteem van de Walrusklasse II onderzeeboten, 1979-1989; 933-935; 3 omslag
            - Oriëntatie en het volgen van trainingen, alsmede het deelnemen aan de Werkgroep GIPSY trainer 1980-1984, 934; omslag
            - Implementatie van het rapport van de Werkgroep GIPSY trainer, alsmede de ingebruikname 1985-1989, 935; omslag
          - Stukken betreffende het verlenen van medewerking aan de voorbereiding en uitvoering van modificaties aan het Tartar Guided Missile Fire Control System, 1985-1989; 936-937; 1 omslag en 1 stuk
            - 1985-1989, 936; omslag
            - Bijlage, Shape Technical Centre. Technical Memorandum TM-871, computer models for guided missile systems simulation and analysis 1989, 937; stuk
        - Munitie, A.467 - 476
          - Stukken betreffende het opstellen van voorraadstafeisen voor munitie, 1960-1962; 938; omslag
          - Stukken betreffende het mede vormgeven van beleid op het gebied van de munitiebevoorrading, 1979-1984; 939; pak
            020.2-0044-02 Minister van Defensie
          - Stukken betreffende het voorbereiden van het afsluiten van een overeenkomst met het Amerikaanse Ministerie van Defensie over het gebruik van de Van Ghentkazerne in Rotterdam en het munitiecomplex Staelduinen in 's Gravenzande voor de opslag van wapens en munitie, 1980-1982; 940; omslag
          - Stukken betreffende het verlenen van medewerking aan het Informeel Krijgsmacht Overleg Munitie (IKOM), 1985-1988; 941; omslag
        - Bommen en raketten, A.477
          - Stukken betreffende het aanschaffen van het Seacat geleidewapensysteem ten behoeve van de fregatten van de Van Speijkklasse, 1963-1968; 942-943; 2 pak
            - 1963-1966, 942; pak
              Nota bene: Zie voor tekeningen inv.nr. 3661
            - 1965-1968, 943; pak
          - Stukken betreffende het aanschaffen van een grond- en luchtgeleidewapensysteem ten behoeve van twee onderzeebootbestrijdingsfregatten, 1964-1978; 944-947; 4 pak
            Nota bene: Er is met name sprake van het Tartar-geleidewapensysteem
            - 1964 - 1966 nov. 4, 944; pak
            - 1966 nov. 10 - 1978, 945; pak
            - Bijlagen 1966-1968, 946-947
              - 1966, 946; pak
              - 1966-1968, 947; pak
                Nota bene: Zie voor tekeningen inv.nr. 3662
          - Stukken betreffende het aanschaffen van het Seasparrow Surface Missile System en het deelnemen aan het overleg van het NATO Seasparrow Surface Missile System Project, 1968-1979; 948-953; 2 omslag en 4 pak
            - 1969-1970, 948; omslag
            - 1970-1972, 949; pak
            - 1973-1979, 950; omslag
            - Bijlagen 1968-1971, 951-953
              Nota bene: De inv.nrs. 952 en 953 zijn niet nader onder te verdelen
              - 1968-1970, 951; pak
              - 1971, 952; pak
              - 1971, 953; pak
          - Stukken betreffende het voorbereiden en afsluiten van internationale overeenkomsten inzake de samenwerking op het gebied van NATO Seasparrow Surface Missile System (NSSMS), 1970-1984; 954-955; 2 pak
            - 1970-1976, 954; pak
            - 1976-1984, 955; pak
          - Stukken betreffende het modificeren van het Seacat-geleidewapensysteem, 1970-1987; 956-959; 2 omslag en 2 pak
            - Verwerving en modificatie van de Seacat Infrared Sensors (SIRS) 1970-1982, 956-957
              - 1970-1980, 956; pak
              - 1971-1982, 957; pak
            - Opdracht tot het wijzigen en uitrusten van het Seacat wapensysteem voor het blind opvangen en geleiden van Seacat projectielen 1971-1975, 958; omslag
            - Onderzoeken of het financieel en facilitair nuttig is modificaties uit te voeren vanwege de op handen zijnde afstoting van de fregatten van de Van Speijkklasse 1986-1987, 959; omslag
          - Stukken betreffende het behandelen en begeleiden van modificaties van het Seasparrow Surface Missiles System, 1970-1989; 960-962; 1 omslag en 2 pak
            - 1970-1980, 960; pak
            - 1980-1984, 961; pak
            - 1986-1989, 962; omslag
          - Stukken betreffende het voorbereiden en uitvoeren van modificaties aan het afvuursysteem, de temperatuurcircuits en tempeer van raketdieptebomwapensystemen, 1971-1977; 963; omslag
            Nota bene: Zie voor tekeningen inv.nr. 3663
          - Stukken betreffende het verbeteren van het tweestukskanons 12 cm. geschut en het aanbrengen van Tartar-geleidewapensystemen op de in aanbouw zijnde fregatten van de Trompklasse, de geleidewapenfregatten, 1972-1977; 964; pak
            Nota bene: Zie voor tekeningen inv.nr. 3664
          - Stukken betreffende het leveren van bijdragen aan het in samenwerking met de Verenigde Staten en de Bondsrepubliek Duitsland aanschaffen van het Harpoon raketwapensysteem, in het bijzonder inzake het afsluiten van overeenkomsten als de Memoranda of Understanding (MOU's), 1975-1984; 965; pak
          - Stukken betreffende het voeren van overleg met de Duitse Bundesmarine inzake samenwerking met betrekking tot het Tartar-geleidewapensysteem, 1976-1977; 966; omslag
          - Stukken betreffende het deelnemen aan een joint feasibility study voor een NATO Anti-Surface Ship Missile (ASSM), 1976-1982; 967; pak
            Nota bene: Bevat Memorandum of Understanding tussen Frankrijk, Duitsland, Nederland, Noorwegen, het Verenigd Koninkrijk en de Verenigde Staten
          - Stukken betreffende het in samenwerking met de Bondsrepubliek Duitsland en België verwerven van de NSS-RIM-7M modificatiekit voor de modificatie van het WM 25-vuurleidingsysteem ten behoeve van de invoering van het Seasparrow RIM-7M projectiel, 1978-1981; 968
            Nota bene: Het betreft hier de invoering van een gemoderniseerde Seasparrow-raket
          - Stukken betreffende het leveren van bijdragen aan de eventuele ontwikkeling in internationaal verband van een Seasparrow Lightweight Missile System (SLMS), 1979-1980; 969; omslag
          - Stukken betreffende het al dan niet samenwerken met het Verenigd Koninkrijk inzake het Vertical Launch Seawolf-project, alsmede het beantwoorden van Kamervragen hieromtrent, 1980-1984; 970; omslag
          - Stukken betreffende het verlenen van medewerking aan de modificatie van het Harpoon raketwapensysteem, alsmede het voorbereiden en uitvoeren van proefnemingen van dit systeem in samenwerking met de Bondsrepubliek Duitsland, Denemarken en Griekenland, 1981-1984; 971; omslag
          - Stukken betreffende het onderzoeken van het Seasparrow en het Seawolf raketlanceersysteem, teneinde een keuze te maken voor de aanschaf van een van deze systemen voor de fregatten van de Karel Doormanklasse, 1985; 972; omslag
          - Stukken betreffende het voorbereiden en uitvoeren van de aanschaf van 80 stuks Seasparrow RIM-7M operationele projectielen voor fregatten van de Trompklasse, de Kortenaerklasse en de Jacob van Heemskerckklasse, 1985-1989; 973; omslag
            Nota bene: Deze werden ook wel respectievelijk de geleidewapenfregatten (GW-fregatten), de Standaardfregatten (S-fregatten) en de Luchtverdedigingsfregatten (L-fregatten) genoemd
          - Stukken betreffende het voorbereiden van de aanschaf van SM-1 Block VI projectielen, 1985-1989; 974-976; 3 omslag
            - Aanschaf van 78 stuks ten behoeve van fregatten van de Jacob van Heemskerckklasse, de L(uchtverdedigings)-fregatten 1985-1989, 974-975
              - 1985-1989, 974
              - Bijlage, Nabeschouwing. Functionele systeem verificatie (FSV), System Qualification and Acceptance Trials (SQUAT) 1989, 975; omslag
            - Verschillende aantallen projectielen voor de Jacob van Heemskerckklasse en de Trompklasse 1985-1989, 976; omslag
              Nota bene: Bevat tevens een memorandum van de Directie Materieel Koninklijke Marine inzake de problematiek vanwege de stopzetting van de productie
          - Stukken betreffende het aanschaffen van het vertical launch NATO Seasparrowsystem en het deelnemen aan overleg in het kader van het NATO Seasparrow Surface Missile System Project, 1985-1990; 977-980; 2 pak en 2 stuk
            - 1985 - 1988 feb., 977; pak
            - 1988 mrt. - 1990, 978; pak
            - Memorandum of Understanding for the Cooperative support of the NATO Seasparrow Surface Misslie System dated 1 december 1977 1986, 979; stuk
            - NSPSC implementation plan for accepting Dutch configuration ORDALTS to NSSMS, opgesteld door het NATO SEASPARROW Project Office 1989, 980; stuk
              Nota bene: Bijlage bij M23714/143
      - Voor het mijnwapen, A.500 - 504
        - Mijnenveegtuigen en paravanen met tuig, A.502
          - Stukken betreffende het leveren van bijdragen aan bilaterale Nederlands-Duitse besprekingen op het gebied van de mijnenbestrijding, 1964-1970; 981; omslag
          - Stukken betreffende het uitvoeren van modificaties en onderhoud aan het mijnvernietigingswapen Poisson Automatique Propulsé (PAP 104) in samenwerking met België, de Bondsrepubliek Duitsland en Frankrijk, 1972-1984; 982; pak
            Nota bene: Zie voor tekeningen inv.nr. 3665
          - Stukken betreffende het aanschaffen, modificeren en onderhouden van het Poisson Automatique Propulsé (PAP 104) mijnenjachtsysteem ten behoeve van de mijnenjagers, 1972-1989; 983-984; 1 omslag en 1 pak
            Nota bene: De PAP 104 is een draadgeleid onderwatervaartuig dat werd ingezet ter vernietiging van zeemijnen
            - Aanschaf, modificatie en onderhoud 1972-1984, 983; pak
              Nota bene: Zie voor tekeningen inv.nr. 3666
            - Modificatie 1985-1989, 984; omslag
          - Stukken betreffende het meewerken aan het opstellen van stafeisen voor een meetinstallatie akoestisch mijncircuit, 1977-1979; 985; omslag
          - Stukken betreffende het meewerken aan het opstellen van een stafeis voor diep mechanisch veegtuig, 1979-1981; 986; omslag
          - Stukken betreffende het voorbereiden van nota's inzake de verdeling van werkverschaffing in de landen die deelnemen aan het Explosion Resistant Multi Influence Sweep System (ERMISS)-project van de Noord-Atlantische Verdrags Organisatie (NAVO), alsmede het leveren van bijdragen aan dit project, 1980-1984; 987; omslag
            020.2-0016-02 Minister van Defensie
      - Voor het torpedowapen, A.505 - 514
        - Torpedo's, A.505
          - Stukken betreffende het verwerven van Northrop Mk 37 torpedo's, 1965-1974; 988-990; 1 omslag en 2 pak
            - 1965 - 1970 juni, 988; pak
            - 1970 okt. - 1974, 989; omslag
            - Bijlagen 1966, 990; pak
          - Stukken betreffende het uitvoeren van modificaties aan lanceerinrichtingen en de vuurleiding van onderzeeboten zodat ook torpedo's van het type Northrop Mk 37 gelanceerd kunnen worden, 1970-1982; 991-996; 1 omslag en 5 pak
            - 1970 - 1974 juli, 991; pak
            - 1974 sep. - 1976 juli, 992; omslag
              Nota bene: Zie voor tekening inv.nr. 3667
            - 1976 aug. - 1978 feb., 993; pak
            - 1978 mrt. - 1982, 994; pak
            - Evaluatie torpedo MK NT 37C MOD 2 1976-1979, 995-996
              - 1976-1979, 995; pak
                Nota bene: Zie voor tekeningen inv.nr. 3668
              - Deelrapport evaluatie torpedo MK NT 37C MOD 2 1976, 996; pak
          - Stukken betreffende het verwerven van het torpedomisleidingssysteem NIXIE, 1973-1981; 997; pak
          - Stukken betreffende de uit te voeren ontvangstcontrole van de lanceerinrichtingen MK 32 MOD 5 welke door Amerikaanse autoriteiten worden geleverd, 1973-1982; 998; pak
          - Stukken betreffende het voorbereiden en begeleiden van de afstoting van verschillende types MK-torpedo's naar het Maritiem Historisch Museum, 1974-1979; 999; omslag
          - Stukken betreffende het houden van oefeningen met diverse torpedo's en het voorbereiden van modificaties van MK 44 torpedo's en hun toebehoren, 1978-1983; 1000; omslag
            Nota bene: Zie voor tekeningen inv.nr. 3669
            050.3-0102-02 Minister van Defensie
          - Stukken betreffende het opstellen van een Letter of Intent met Vickers Canada Inc. met betrekking tot de aanschaf van gemodificeerde one shipset MK 67 torpedobuizen, 1979-1980; 1001; omslag
          - Stukken betreffende het modificeren van de MK NT 37C exercitietorpedo's, 1981-1985; 1002; omslag
          - Stukken betreffende het benoemen van leden in de MK 46 Torpedo Joint Steering Committee, alsmede het voeren van overleg met dit orgaan, 1982-1983; 1003; omslag
          - Stukken betreffende het voorbereiden van de modificatie van de MK 32 MOD 5, 1985; 1004; omslag
          - Stukken betreffende het aanschaffen, modificeren en onderhouden van MK 46 MOD 5 torpedo's, 1985-1989; 1005; pak
          - Stukken betreffende het afhandelen van aangelegenheden naar aanleiding van het verlies van MK 44 exercitietorpedo's alsmede het voorbereiden van de modificatie van oefeningen met diverse torpedo's en het voorbereiden van modificaties van MK 44 torpedo's en hun toebehoren, 1985-1989; 1006; pak
          - Stukken betreffende het voorbereiden en begeleiden van de aanschaf van MK 46-torpedo's, alsmede Harpoon en Sea Sparrow geleidewapens, 1985-1989; 1007; omslag
          - Stukken betreffende het voorbereiden en uitvoeren van kleine modificaties aan MK 37 torpedo's, alsmede het testen van deze torpedo's, 1985-1989; 1008-1012; 2 omslag en 3 pak
            - 1985-1989, 1008; pak
            - Final report of the dynamic proofing of the MK NT 37D MOD 2 Torpedo 1987, 1009; pak
            - Final report of the dynamic proofing of the MK NT 37D MOD 2 Torpedo 1987, 1010; pak
            - 'Analyseverslag torpedo MK NT 37C MOD 2 tijdens afregelen Hr. Ms. Tijgerhaai' van de Bewapeningswerkplaatsen der Marine 1989, 1011; omslag
              Nota bene: Zie voor tekeningen en schema's inv.nr. 3670
            - Report of Technical Proofing of the Torpedo MK NT 37D MOD 2 Phase III 1989, in follow up of Phase I and II 1989, 1012; omslag
          - Stukken betreffende het verlenen van medewerking aan de uitvoering van modificaties aan torpedo's, 1985-1990; 1013; omslag
        - Torpedolanceerinrichtingen, A.509
          - Stukken betreffende het voorbereiden van de verwerving van enkele lanceerinrichtingen MK 67 ten behoeve van de Walrus II-onderzeeboten, 1984; 1014; omslag
      - Voor de onderzeebootbestrijding: (hieronder afvuurinrichtingen voor dieptebommen, enz.), A.515 - 524
        - Stukken betreffende het wijzigen en doen uitvoeren van modificaties inzake de liftinstallatie van raketdieptebomwerpers van de jagers van de Holland- en Frieslandklasse, 1965-1973; 1015; omslag
          Nota bene: Zie voor tekeningen inv.nr. 3671
      - Voor de werktuiglijke inrichting van schepen en inrichtingen, A.530 - 549
        - Ketels, hulpketels, oververhitters en stookinrichtingen, A.530
          - Stukken betreffende het leveren van bijdragen aan het Project moderne voortstuwing voor schepen, 1962-1977; 1016-1020; 1 omslag en 4 pak
            - 1962 - 1967 jan., 1016; pak
            - 1967 mrt. - 1970, 1017; pak
              Nota bene: Zie voor tekening inv.nr. 3672
            - 1971-1977, 1018; omslag
              Nota bene: Zie voor tekening inv.nr. 3673
            - Bijlagen 1962-1968, 1019-1020
              - 1962-1963, 1019; pak
              - 1963-1968, 1020; pak
                Nota bene: Zie voor tekeningen inv.nr. 3674
        - Mechanische aandrijf- en voortstuwingsmachines, tandwieloverbrengingen voor aandrijving en voortstuwing, A.531
          - Gasturbines, A.531.21 - 30
            - Stukken betreffende het samen met Philips ontwikkelen van een heetgasmotor volgens het Stirling-principe, alsmede het voorbereiden van het verwerven daarvan, 1966-1972; 1021-1022; 2 omslag
              - Ten behoeve van onderzeeboten 1966-1969, 1021; omslag
              - Ten behoeve van mijnenjagers 1966-1972, 1022; omslag
            - Stukken betreffende het verlenen van medewerking aan de ontwikkeling van GEM-2, Olympus en Tyne gasturbines van Rolls Royce, alsmede het mede voorbereiden van een Memorandum of Understanding (MOU) tussen Groot-Brittannië, Frankrijk en Nederland inzake de ontwikkeling en aanschaf van deze motoren, 1975-1984; 1023; omslag
            - Stukken betreffende het voorbereiden van het wisselen van gasturbinewisseleenheden (GTCU: gas turbine change unit) aan boord van de fregatten van de Trompklasse en de Kortenaerklasse in Nederland en in het buitenland, 1977-1979; 1024; omslag
              Nota bene: De fregatten van de Trompklasse en de Kortenaerklasse worden ook aangeduid als respectievelijk de geleidewapenfregatten en de standaardfregatten
            - Stukken betreffende het verlenen van medewerking aan het voorbereiden van een Memorandum of Understanding (MOU) met Groot-Brittannië, Frankrijk en België inzake de aanschaf van gasturbines van Astazou, 1985-1989; 1025-1026; 2 omslag
              - Voorbereiding en vaststelling van een MOU 1985-1989, 1025; omslag
              - Contracten 1985, 1026; omslag
          - Motoren, algemeen, A.531.31
            - Stukken betreffende het inlichten en adviseren van de staatssecretaris inzake nucleaire koopvaardijscheepsvoortstuwing, het zogenaamde PROTEUS/NERNUS-project, 1964-1969; 1027; pak
          - Dieselmotoren, A.531.32 - 44
            - Stukken betreffende het rapporteren over de staat van de dieselmotoren in gebruik bij de Koninklijke Marine en hoe deze te onderhouden, 1980-1981; 1028; omslag
      - Elektrotechnische sein- en communicatiemiddelen, A.550 - 559
        - Stukken betreffende het aanbrengen van Gateway-voorzieningen voor de geleidewapenfregatten, 1969-1980; 1029; omslag
        - Stukken betreffende het voorbereiden en uitvoeren van modificaties aan onderzeeboten, teneinde deze geschikt te maken voor intelligence en spionagetaken, 1977-1982; 1030; omslag
        - Stukken betreffende het ontwikkelen van een proefmodel van de PHS-36 sonar, met steun van de Commissie Ontwikkeling Defensie Materieel (CODEMA), 1978-1982; 1031; omslag
      - Elektronische installaties en toestellen (waaronder sein- en communicatiemiddelen), A.560 - 574
        - Radioinstallaties, A.560
          - Stukken betreffende het verbeteren van de radio- en radarstoorzender van het type 668, 1975-1983; 1032; pak
            Nota bene: Zie voor tekeningen inv.nr. 3675
          - Stukken betreffende het voorbereiden van de verwerving van Wide-Band Secure Voice (WBSV) apparatuur, 1976-1981; 1033
          - Stukken betreffende het in overleg met de Noord-Atlantische Verdragsorganisatie (NAVO)-partners invoeren van het Link 11-radiosysteem, een Beyond Line-Of-Sight (BLOS) NAVO-communicatiesysteem, 1978-1984; 1034-1035; 2 pak
            - 1978 - 1981 aug. 26, 1034; pak
            - 1981 aug. 31 - 1984, 1035; pak
          - Stukken betreffende het verlenen van medewerking aan het Project SATCOM, teneinde het in Noord-Atlantische Verdragsorganisatie (NAVO)-verband verwerven en beheren van satellietcommunicatie-apparatuur, 1979-1984; 1036; omslag
          - Stukken betreffende het voorbereiden van de aanschaf van nieuwe Very High Frequency/Ultra High Frequency (VHF/UHF) Standard Search Bay (SSB) interceptieapparatuur voor schepen, onderzeeboten en vliegtuigen ten behoeve van de onderschepping van vijandelijke berichten, 1979-1984; 1037; omslag
          - Stukken betreffende het deelnemen aan Noord-Atlantische Verdragsorganisatie (NAVO)-overleg inzake verbeteringen aan het Link 11-radiosysteem, 1981-1983; 1038; omslag
          - Stukken betreffende het aanschaffen, uitbreiden, vervangen en onderhouden van communicatiematerieel, 1985-1989; 1039-1040; 2 pak
            - 1985 - 1986 aug. 11, 1039; pak
            - 1986 aug. 13 - 1989, 1040; pak
          - Stukken betreffende het verwerven van Super High Freguency (SHF) SATCOM systemen ten behoeve van de fregatten van de Karel Doormanklasse (de M-fregatten), de fregatten van de Kortenaerklasse (de S-fregatten), het tweede fregat van de Jacob van Heemskerckklasse (het L-fregat), de Operationele school en de Wapentechnische school, 1985-1989; 1041-1042; 1 pak en 1 stuk
            - 1985-1989, 1041; pak
            - Bijlage, Technical Memorandum 'Low-level far-out antenna sidelobes for the highly transportable terminal (HTT) in NATO SATCOM' 1989, 1042; stuk
        - Radarinstallaties, A.561
          - Stukken betreffende het vervaardigen, leveren, installeren en evalueren van radarzoekontvangers en -stoorzenders, waaronder UA-2, UA-13, Dimple en 668 MOD A, 1955-1975; 1043-1045; 1 omslag en 2 pak
            - 1955 - 1967 jan., 1043; pak
            - 1967 feb. - 1975, 1044; pak
            - Bijlagen 1961-1972, 1045
          - Stukken betreffende het voorbereiden van de eventuele aanschaf van radarapparatuur ten behoeve van de mogelijke inrichting van een keten van radarstations langs de Nederlandse kust, 1963-1975; 1046; omslag
          - Stukken betreffende het verlenen van medewerking aan Project kapstok, de ontwikkeling van een radarruisstoorzender voor oefendoeleinden, 1967-1974; 1047; pak
          - Stukken betreffende het modificeren en vervangen van 3D (driedimensionale)-radarinstallaties, 1975-1984; 1048-1050; 3 omslag
            - Verbetering van de 3D (driedimensionale)-radarinstallaties 1975-1981, 1048; omslag
              Nota bene: Zie voor tekeningen inv.nr. 3676
            - Modernisering van verouderde radarinstallaties, onder meer de vervanging van de Decca radar 212 aan boord van de mijnenvegers van de Van Straelenklasse door de RM 1229 radar en de modernisering dan wel vervanging van de 3D (driedimensionaal)-radar aan boord van de fregatten van de Trompklasse, de geleidewapenfregatten 1976-1984, 1049; omslag
            - Verbetering van de 3D(driedimensionaal)-radar aan boord van fregatten van de Trompklasse, de geleidewapenfregatten 1977-1981, 1050; omslag
              Nota bene: Zie voor tekeningen inv.nr. 3677
          - Stukken betreffende het met steun van de Britse marine verwerven, plaatsen, onderhouden en modificeren van de LW08-radar, een luchtwaarschuwingsinstallatie voor schepen en locaties, 1976-1989; 1051-1052; 2 omslag
            - Verwerven van de LW08-radar 1976-1981, 1051; omslag
            - Plaatsing en modificatie 1985-1989, 1052; omslag
          - Stukken betreffende het bijdragen aan de verwerving van de Identification Friend or Foe (IFF) Mark XII apparatuur ten behoeve van de fregatten, bevoorradingsschepen, onderzeeboten en mijnenbestrijdingsvaartuigen, 1977-1983; 1053-1054; 2 omslag
            - Marktonderzoeken en het aanschaffen en modificeren van het materieel 1977-1981, 1053; omslag
            - Verwerving van het online systeem 1978-1983, 1054; omslag
          - Stukken betreffende het verlenen van medewerking aan het uitvoeren van modificaties aan de SPS 01/00 radarinstallatie van fregatten van de Trompklasse, de geleidewapenfregatten, 1977-1983; 1055; omslag
            Nota bene: Zie voor tekening inv.nr. 3678
          - Stukken betreffende het voorbereiden van de modificatie van de radarpeilzoekontvanger van het type ARGOS aan boord van de onderzeeboten van de Zwaardvisklasse en de Bevoorrading-Op-Zee (BOZ)-schepen, 1977-1983; 1056; omslag